【裁判字號】    97,交簡上,143
【裁判日期】    970818
【裁判案由】    過失傷害
【裁判全文】
臺灣板橋地方法院刑事判決           97年度交簡上字第143號
上  訴  人  臺灣板橋地方法院檢察署檢察官
被      告  甲○○
上列上訴人因被告過失傷害案件，不服本院中華民國九十七年五
月二十日九十七年度交簡字第二二三八號第一審判決（聲請簡易
判決處刑案號：九十七年度偵字第九九五四號）而提起上訴，本
院管轄第二審之合議庭判決如下：
    主  文
上訴駁回。
    事實及理由
一、本案經本院審理結果，認第一審以被告甲○○所為係犯刑法
    第二百八十四條第一項之過失傷害罪，判處拘役四十日，並
    諭知易科罰金之折算標準為新臺幣一千元折算一日，其認事
    用法及量刑均無不當，應予維持，並引用第一審判決書記載
    之事實、證據及理由（詳如附件）。
二、檢察官依被害人請求之上訴意旨略以：刑法第六十二條有關
    自首減輕其刑之規定，於九十四年二月二日修正公布、九十
    五年七月一日施行，自首由一律必減其刑，修正為得減輕其
    刑，其修正說明闡述自首之動機不一而足，有出於內心悔悟
    者，有出於情勢所迫者，亦有出於預期邀獲必減之寬典者，
    倘一律必減其刑，難於獲致公平，乃修正為委由裁判者視具
    體情形決定減輕其刑與否，可符公平之旨。則刑法第六十二
    條前段規定對於未發覺之罪自首而受裁判者，得減輕其刑，
    是否減輕，固屬法官得自由裁量之職權，但仍應說明其所憑
    依據，否則即屬判決理由不備（參見最高法院九十七年度台
    上字第一五九七號判決意旨）。本件原審判決僅依卷附之臺
    北縣政府警察局三重分局道路交通事故肇事人自首情形紀錄
    表，逕行認定被告符合刑法第六十二條自首之規定，並引用
    該條規定減輕其刑，卻未說明引用該條規定減輕其刑所憑依
    據，難認妥適。又被告犯罪後，造成告訴人左小腿變形、無
    法承重，被告迄今未曾向告訴人表達歉意，更遑論於調解會
    、事故鑑定委員會、偵查中均指責係告訴人過失所致，顯見
    被告惡性重大等為由，請求上訴云云。
三、被告甲○○於上開肇事後，警員李文萌到醫院處理發覺上情
    前，先行向警員李文萌陳述上開肇事經過，並於事後接受本
    院之審理，此有臺北縣政府警察局三重分局道路交通事故肇
    事人自首情形紀錄表一紙可佐。又依刑事訴訟法第四百五十
    四條規定，自首之減輕理由本非簡易判決之應記載事項，是
    原審已記載被告符合自首規定而予減輕其刑，並說明其依據
    ，即不得任意指摘原審有判決理由不備之違法；且原審業已
    審酌本件車禍肇事原因為被告騎車時，疏未注意車前狀況而
    撞擊牽行機車在前行走之告訴人，被害人受傷情節之輕重及
    被告犯罪後之態度等一切情形，量刑亦屬法定刑度範圍內，
    難謂量刑有何失出，是上訴人之上訴即為無理由，應駁回其
    上訴。
據上論斷，應依刑事訴訟法第455條之1第1項、第3項、第368條
、第373條，判決如主文。
本案經檢察官靳開聖到庭執行職務。
中    華    民    國    97    年    8     月    18    日
                  刑事第三庭  審判長法  官  王屏夏
                                    法  官  彭全曄
                                    法  官  王偉光
以上正本證明與原本無異。
本件不得上訴。
                                    書記官  陳宥伶
中    華    民    國    97    年    8     月    18    日
附錄本案論罪科刑法條全文：
刑法第二百八十四條：
因過失傷害人者，處六月以下有期徒刑、拘役或五百元以下罰金
，致重傷者，處一年以下有期徒刑、拘役或五百元以下罰金。
從事業務之人，因業務上之過失傷害人者，處一年以下有期徒刑
、拘役或一千元以下罰金，致重傷者，處三年以下有期徒刑、拘
役或二千元以下罰金。


司法院資訊處製作；財團法人民間司法改革基金會備份。
